臺灣高雄地方法院刑事判決　　　　　　　　　　　　九十一年度易字第四七三號
　　公　訴　人　臺灣高雄地方法院檢察署檢察官
　　被　　　告　乙○○
右列被告因妨害名譽案件，經檢察官聲請簡易判決處刑（九十一年度偵字第一四五九
四號），本院鳳山簡易庭（九十一年度鳳簡字第九四六號）認不宜以簡易判決處刑，
改依通常程序審理判決如左：
    主  文
乙○○以加害財產之事，恐嚇他人，致生危害於安全，處拘役肆拾日，如易科罰金以
參佰元折算壹日。
    事  實
一、乙○○與甲○○同係高雄縣岡山鎮○○○路興寬大樓住戶，而甲○○係擔任該大
    樓之主任委員，雙方因有繳交管理費之糾紛，遂相處不睦，於九十一年五月二十
    四日十八時三十分許，乙○○發現甲○○將機車暫停於該大樓一樓走廊上，乙○
    ○因而心生不滿，竟基於恐嚇及公然侮辱之意思，在不特定之多數人得以共見共
    聞該大樓一樓走廊上，對當時正在該大樓管理室內之甲○○公然辱罵並恫稱：「
    討客兄、幹你娘，靠選舉賺錢，要燒掉你的機車」等侮辱及恐嚇之言語，妨害甲
    ○○之名譽，及以上開加害甲○○財產之事，使甲○○心生畏怖，致生危害於甲
    ○○之安全。
二、案經甲○○告訴臺灣高雄地方法院檢察署檢察官聲請簡易判決處刑。。
    理  由
一、訊據被告乙○○對於右揭犯罪事實並不否認，惟供稱：伊有喝酒，不知道講了什
    麼話，也不知這些話的嚴重性」等語，惟查：
（一）右揭事實，迭遽告訴人甲○○於警、偵訊及本院審理時指述明確在卷，核與證
      人即當時正在現場之大樓管理員丙○○於偵訊及本院審理時證述之情節相符，
      參以被告對上開情事並不否認之情以觀，則被告確有為上開行為，已可認定。
（二）至被告雖辯稱：伊喝酒，不知道講了什麼話云云，惟依被告於警、偵訊時，對
      於是否有為前揭犯行之詢問時，皆已坦承不諱，有上開偵訊筆錄及訊問筆錄附
      卷可稽（警卷第八頁、偵卷第五頁），顯然其並非不知道究竟發生什麼事才是
      ，且被告尚能判斷上開停放在興寬大樓一樓走廊上之機車為乙○○所為，並指
      出乙○○之行為違反該大樓停放機車之規定，足見當時其對於事理之判斷實與
      常人無異，是其於本院審理時始辯稱不知情，是否可採，已非無疑。佐以證人
    丙○○對於被告時之狀態亦證述：「當天被告並沒有酒醉的狀態，好好的」等
      情以觀，足見被告上開所辯稱，無非係畏罪卸責之詞，誠不足採。
（三）另被告又辯稱不知道這些話的嚴重性云云，惟被告與告訴人前已有糾紛，已如
      前述，則被告上開所為，應係故意而為，且被告現已年逾五十歲，因有一定之
      社會經歷，再現今媒體資訊之發達，對於民眾自身權利之觀念已有一定之提昇
      ，何以上開言論被告會不知道其嚴重性？足見其所辯，亦不足採。
      綜上所述，被告所辯應係卸飾之詞，殊無可採，本件事證明確，其犯行堪以認
      定，應依法論科。
二、核被告乙○○所為，係犯刑法第三百零五條之恐嚇危害安全罪、第三百零九條第
    一項之公然侮辱罪。被告所犯上開二罪，係一行為觸犯數罪名，為想像競合犯，
    應從較重之恐嚇罪處斷。又被告所為恐嚇危害安全罪之犯行，雖未據公訴人起訴
    ，然被告所為上開恐嚇之言論時，係一次罵完，此已據告訴人陳明於本院（本院
    刑事卷第十一頁），顯然與公訴人起訴之部分，有想像競合裁判上一罪之關係，
    亦為本案起訴效力所及，併予敘明。爰審酌被告不思以和平之方式解決紛爭，竟
    僅因告訴人未按規定擺放機車，即恐嚇及公然侮辱他人，所為實屬非是，惟其並
    無前科紀錄，有臺灣高等法院被告全國前案紀錄表一紙附卷可稽，足見其素行稱
    尚稱良善，且係因一時衝動而為等一切情狀，量處如主文所示之刑，並諭知易科
    罰金之折算標準，以示懲儆。
據上論斷，應依刑事訴訟法第四百五十二條、第二百九十九條第一項前段，刑法第三
百零五條、第三百零九條第一項、第五十五條、第四十一條第一項，罰金罰鍰提高標
準條例第一條前段、第二條，判決如主文。
本案經檢察官何景東到庭執行職務
中      華      民      國      九十一      年    十二    月    十六    日
                                  臺灣高雄地方法院刑事第四庭
                                      法  官  楊  宗  翰
右正本證明與原本無異。
如不服本判決，應於判決送達後十日內，向本院提出上訴狀。
                                      書記官  陳  怡  真
中      華      民      國      九十一      年    十二    月    十六    日
附錄本案論罪科刑依據之法條全文：
刑法第三百零五條
以加害生命、身體、自由、名譽、財產之事恐嚇他人，致生危害於安全者，處二年以
下有期徒刑、拘役或三百元以下罰金。
刑法第三百零九條第一項
公然侮辱人者，處拘役或三百元以下罰金。
